臺灣高等法院臺南分院刑事判決
上　訴　人
即　被　告　甲○○
選任辯護人　顏福松　律師
　　　　　　江信賢　律師
　　　　　　蔡麗珠　律師
上列上訴人因毀損案件，不服臺灣臺南地方法院92年度易字第90
2號中華民國93年4月14日第一審判決（起訴案號：臺灣臺南地方
法院檢察署92年度營偵字第2號），提起上訴，本院判決如下：
　　主　文
原判決撤銷。
甲○○毀棄他人之豬舍壹棟及不詳數量之木板，足以生損害於他
人，處有期徒刑伍月，如易科罰金 ，以參佰元折算壹日。
　　事　實
一、緣甲○○之曾祖父劉萬程於生前，將其所有如附圖一所示台
    南縣柳營鄉○○段858地號（土地重劃前為火燒店段858地號
    ）土地（以下簡稱系爭土地）之所有權，於民國58年5月12
    日，以贈與為由，登記予甲○○之父劉鴻和所有。丙○○於
    64年（原判決誤為55年）間，雇請趙世宗於系爭土地上興建
    豬舍一棟。嗣於66年1月25日，劉鴻和之父劉木（即劉萬程
    之子）與其子劉鴻和、劉鴻益、丙○○、乙○○、劉鴻南等
    兄弟簽訂切結書一紙（以下稱系爭切結書），將系爭土地及
    其上之房屋，交由劉鴻和、劉鴻益、丙○○等兄弟共同使用
    。惟嗣後劉鴻和不願履行前揭約定，以致與丙○○間，因系
    爭土地之使用時生衝突，並於85年間因互相毀損對方於系爭
    土地上之財物，而於85年8月31日，經本院以85年度上易字
    第1277號案，各判處有期徒刑四月確定。劉鴻和嗣後於87年
    4月3日，再將系爭土地之所有權，以贈與為由，移轉登記予
    其子甲○○所有。甲○○明知系爭土地上之豬舍一棟，所有
    權歸屬仍有爭議，竟於91年7月4日上午八時許起，雇請不知
    情之工人石見發至上開地點鏟除附表二所示丙○○所種植之
    果樹等植物，經丙○○於當日向臺南縣警察局新營分局柳營
    分駐所報案，該分駐所亦於當日及同年7月25日，請甲○○
    至該分駐所製作筆錄，惟甲○○仍置之不理，乃基於毀損他
    人物品之犯意，雇請不知情之石見發，接續於91年8月12日
    、13日、14日，將附圖一所示位置之豬舍完全拆除，並將其
    內放置丙○○所有，不詳數量之木板丟棄，足以生損害於丙
    ○○。
二、案經丙○○訴由台南縣警察局新營分局報請台灣台南地方法
    院檢察署檢察官偵查起訴。
    理  由
甲、程序部分：按被告以外之人於審判外之言詞或書面陳述，除
    法律有規定者外，不得作為證據。刑事訴訟法第159條定有
    明文。告訴人提出士林村村長書立之證明書乙紙（見營警刑
    字第九一一三一九六號卷第三六頁背面），證明如附
    表二所示果樹等作物，確係告訴人於八十三年起所陸續栽種
    者，惟經被告異議。揆諸上開說明，士林村村長書立之證明
    書乃傳聞證據，復無其他例外得以作為證據之各種情形，自
    無證據能力，本院不採為證據，先予敘明。
乙、實體部分：
一、訊據被告甲○○對於前揭時地，雇工拆除如附圖一所示位置
    豬舍之事實固不否認，惟矢口否認有毀損之犯行。辯稱：系
    爭土地是我的；系爭切結書的內容與原來的約定內容不同並
    非重新分配財產，不能證明告訴人有所有權；果樹等作物是
    劉木種的，不是告訴人種的；豬舍的所有權並非告訴人丙○
    ○所有；我不知豬舍的所有權有爭議；豬舍拆除時就已經毀
    敗不堪使用，是國稅局通知我限期改善，否則要開罰單罰錢
    ，因為石見發說很難整理，所以我才將它拆除云云。
二、經查：
  (一)系爭土地於85年土地重劃前之地號為火燒店段858號；於五
    十八年五月十二日，由被告之袓父劉萬程以贈與為由，登記
    為被告之父劉鴻和所有，劉鴻和復於八十七年四月三日以贈
    與為由，登記予被告所有之事實，已經被告之父劉鴻和於本
    院新營簡易庭，91年營簡字第五五九號案中提出贈與契約書
    、土地登記簿謄本及告訴人提出之土地登記簿謄本等件為證
    ，且為本件被告及告訴人所不否認，此部分事實已堪認定。
  (二)經查：系爭切結書（Ｂ）二部分記載：「火燒店部分房產及
    土地分給劉鴻和、丙○○、劉鴻益等三人其土地部分係共同
    使用，房屋部分若有遷移其讓售係各人份三分之一.... 」
    等語；（Ｃ）部分記載：「父親部分每月份由各人給付生活
    費八○○元，並以每月初給付為準其吃食部份由父親自行決
    定（其要自行生活或是依附那個人生活其他的人不得提出異
    議）」等語。而證人劉鴻和於該切結書（警卷第23、24、25
    頁）後方立切結書人處簽名之事實，為被告及證人劉鴻和等
    人坦承在卷（原審卷第78頁）。足認該切結書之內容為劉木
    將橋南段858地號土地分配予劉鴻和、丙○○、劉鴻益等三
    人共同使用，而前揭人等按約給付劉木生活費用。而系爭土
    地既於五十八年五月十二日，已登載在被告之父劉鴻和名下
    ，劉鴻和又何必於六十六年一月二十五日與其他兄弟另立切
    結書為土地之重新分配，並立據供給父親劉木生活費？而證
    人劉鴻和為高中畢業（警卷第16頁），並非不識字之人，既
    於切結書上簽名，焉有不知切結書內容之理。依此足認被告
    辯稱該切結書與原約定之內容不符，並非分配財產云云，顯
    不足採。又參酌劉木於六十六年三月十一日新營三支郵局第
    九號存證信函內載「.... 為求你們兄弟公平合理分配祖產
    起見，於本年元月二十五日集合你們兄弟共商結果，你曾同
    意重新分配祖產，依照立具之切結書，簽名表示贊同有案，
    請於本文到十天帶印鑑證明書、戶籍謄本及印鑑章前來與你
    兄弟互相辦理產權交換登記特此函覆」（見本院卷第69頁）
    等語觀之，該切結書自屬分配祖產之切結，應可認定。再依
    告訴人曾於八十四年五月二十三日聲請對劉鴻南、劉鴻和、
    乙○○、劉鴻益等人調解，依切結書所記載之內容履行，其
    後僅因被告之父劉鴻和一人不願依約履行，以致調解不成立
    ，此有台南縣柳營鄉調解委員會（）民調字第二六號調解
    不成立證明書一紙可證（見本院85年上易字第1277號刑事卷
    第48頁）。依此足以證明除劉鴻和外，其餘兄弟劉鴻南、劉
    鴻和、乙○○、劉鴻益等人均認同該切結書之效力，依約應
    由劉鴻和、丙○○、劉鴻益等三人共同管理使用。證人乙○
    ○亦在本院為相同內容之證言（本院卷第191頁），又被告
    雖又辯稱：前揭存證信函係告訴人所偽造云云，然參酌被告
    之父即證人劉鴻和於原審85年度易字第1390號毀損案件（含
    本院85年度上易字第1277號案）、原審新營簡易庭91年度營
    簡字第五五九號排除侵害案件，均未曾爭執前揭存證信函之
    真偽及該存證信函係劉木回覆被告之父劉鴻和於六十六年三
    月九日，劉鴻和寄予劉木之西港郵局年３月９日第一九四
    號存證信函等情，足認前揭存證信函，確為劉木函覆劉鴻和
    無誤。又縱認該信函非劉木親筆所書，亦係經劉木授權為之
    ，依此足認被告辯稱存證信函為告訴人偽造云云，亦屬卸責
    之詞，而不足採信。
  (三)參酌(1)告訴人丙○○指稱：道路拓寬後，我有種蘭花；當時
    我有種龍眼、香蕉及芒果樹等語（見營簡字第559號卷第72
    及反面）。(2)證人丁○○證稱：（問：果樹是誰種植？）我
    知道，果樹是原告（指告訴人）的沒錯，因為從小我就住那
    附近，因當時只有原告和其父親劉木兩人住在那裡而已籬笆
    是丙○○種的等語（見營簡字第559號卷第38頁背面）；（
    問：果樹種植多久了？）道路擴寬後，果樹就都是原告種的
    等語（見營簡字第559號卷第38頁背面）。(3)證人乙○○證
    稱：（問：果園內之龍眼、香蕉、芒果樹為何人所種？數量
    ？）我只記得是丙○○夫妻種植，至於是何時種植，數量已
    經記不清楚等語（見營簡字第559號卷第72頁背面）等語，
    渠等供述一致，並無矛盾，當可採信。再參酌被告於警詢時
    供稱：（問：該房屋旁之樹木圍籬、香蕉、龍眼、芒果，是
    何人栽種及所有？）該地上物之樹木圍籬，香蕉、龍眼、芒
    果均是我栽種。（見營警刑字第九一一三一九六號卷
    第九頁背面）。嗣後於警訊及檢察官偵查中又改稱：（問：
    龍眼及芒果樹是何人栽種？）我祖父劉木及祖母劉顏膠二人
    所栽種，二人均已死亡云云（見營警刑字第九一一三
    一九六號卷第一二頁）；（問：農作物？）農作物是我爺爺
    所有所種，和丙○○無關係云云（見九十二年營偵字第二號
    卷第六頁背面）。於91年度營簡字第559號排除侵害案件中
    又稱：（問：兩造意見？）我父親有種蘭花沒有錯，但系爭
    區域的果樹應是野生長成，非證人（即乙○○）所述的....
    （見91年度營簡字第559號卷第73頁）云云。被告多次供述
    矛盾不一，不足採信。復參酌證人劉鴻和於原審85年度易字
    第1390號毀損案件開庭時，曾庭陳訴狀表示「八十三年本人
    即告知村長吳添丁請轉告勿在本人土地上栽種任何東西或果
    樹，渠不聽制止，於. ３. 及陸續栽種香蕉樹及其他樹
    木」等語（見85年易字第1390號刑事卷第16頁），已證明係
    告訴人所種植。
  (四)告訴人丙○○稱：（問：甲○○毀損部分劉鴻益是否提出告
    訴？）甲○○毀損之豬舍及農作物是我本人建造及栽種，所
    有人是我，劉鴻益並不是所有人，所以他沒權提出告訴（見
    營警刑字第九一一三一九六號卷第七頁背面）等語。
    證人丁○○證稱：（問：豬舍是誰蓋的？）我拆除的豬舍是
    原告的沒錯，因為從小我就住那附近，因當時只有原告和其
    父親劉木兩人住在那裡而已，豬舍是丙○○蓋的、籬笆也是
    。（見91年營簡字第559號卷第38頁背面）；（問：豬舍蓋
    多久了？）三十年前就有豬舍。（見91年營簡字第559號卷
    第38頁背面）等語；證人趙世忠證稱：（問：所拆除之豬舍
    為何人所建？）是丙○○僱我建造的，約於民國六十幾年前
    時建造的，之後八十九年時有翻修過。（見91 年營簡字第
    559號卷第77頁）；（辯護人問：我另外請教當時豬舍的錢
    是何人給你的？）告訴人丙○○給我的，多少錢，已經忘記
    了；（問：對被告拆除後的照片上建物是否你蓋的？【提示
    警卷第55頁照片並告以要旨】）蓋石綿瓦的都是我蓋的；（
    問：請你蓋這些豬舍的人是何人？）是告訴人丙○○。（見
    原審卷第71、72頁）等語，渠等供述互核相符當可採信。
  (五)至於豬舍搭蓋之時間，證人趙世忠雖曾於原審新營簡易庭中
    證稱：拆除的豬舍係六十幾年建造的，惟於原審審理時，經
    辯護人詰問則證稱：「（搭建豬舍的時間為何？）正確時間
    ，我不記得，已經好幾十年.... （你說64年蓋的，我拿柳
    營公所函，豬舍後面的房子是否同時蓋的？）豬舍比較先蓋
    ，房子何時蓋忘記了，不是我蓋的，我不知道（柳營鄉公所
    函說士林村十號之三，當你蓋豬舍時，是否有看到祖厝是否
    很新？）我蓋豬舍時，看起來很新，當時看起來是很新」（
    原審卷第70頁），雖證人趙世忠於原審證稱不記得系爭豬舍
    興建正確時間，但當時祖厝看起來很新等語（原審卷第69、
    70頁），惟當時被告之辯護人行反詰問時，向證人提示稱其
    於民事庭證稱是64年蓋的時，核與證人於原審證稱是民國60
    幾年時所建，並未明確證稱是64年所建之證述不一致，已有
    誤導證人陳述之嫌，且辯護人再詰問證人趙世忠興建豬舍時
    祖厝看來是否很新時，雖證人證稱祖厝看起來很新等語，惟
    建物是否很新，固屬客觀之事實，惟其要求證人趙世忠就祖
    厝看來是否很新陳述意見，已涉及證人主觀之判斷，而非就
    其親身見聞之事實為陳述，證人趙世忠此部分之證述自無證
    據能力，況所謂「看起來很新」，為一不確定之形容詞，並
    非客觀之數據，自無從以證人前開主觀判斷之情，而認定豬
    舍與祖厝之興建係在同一時期或相隔不久之時間內完成。又
    證人乙○○證稱「（豬舍是民國64年丙○○蓋的，他本身是
    鄉公所的職員，他怎麼養豬？）是他太太養的，他上班，因
    為那時候公教人員薪水少。（豬舍的面積很寬，他太太一個
    女人能否勝任這麼的寬面積？）豬舍哪有很寬，豬舍有分三
    個部分，另外的都沒有在養了」（本院卷第192頁）證人丙
    ○○證稱「（豬舍是什麼時候蓋的？）64年蓋的。（那時候
    你本身是公務員，蓋豬舍是誰要養豬？）我自己養的。（你
    當公務人員要上班？）上班以外的時間我養的。」（本院卷
    第195頁、196頁），辯護人雖質疑證詞矛盾，惟白天由丙○
    ○太太養豬，丙○○下班後養豬，兩者並不違背，反合情合
    理，是上開證言足以採信。而證人丁○○、趙世忠與兩造無
    故舊恩怨，證人乙○○為被告之伯叔、告訴人之兄弟，亦無
    特為偏坦一方之虞，而渠等就系爭遭被告拆毀之豬舍係告訴
    人所建乙情，證述互核一致，渠等證詞應屬可信，是系爭豬
    舍為64年所建，應可確認。再參酌臺灣臺南地方法院民事庭
    93 年度簡上字第26號（本院卷第159頁至176頁）確定判決
    ，該判決確認豬舍係64年興建，亦為相同見解，本院認該判
    決對豬舍與建時間之判斷確為的論，可為參照（臺灣臺南地
    方法院93年度簡上字第26號判決第31頁至第34頁）。另證人
    劉鴻和雖供稱豬舍係劉木所建而非告訴人所建（見原審卷第
    73 頁），與被告所供相符，然證人劉鴻和係被告之父，與
    告訴人本有系爭土地之爭執，其證言自難期真實，此有利被
    告之證言並不足採信。末查縱認豬舍係劉木所建，而該豬舍
    並未為保存登記，亦未登記為被告所有，依照前揭切結書記
    載「火燒店部分房產.... 分給劉鴻和、丙○○、劉鴻益等
    三人.... 共同使用」等語，自應由劉鴻和、丙○○、劉鴻
    益等三人共同管理使用，告訴人對系爭土地，亦有管理使用
    之權。
  (六)證人劉鴻和於原審85年度易字第1390號毀損案件，曾撰狀細
    數告訴人多年來種種不是，語多忿恨不平，並二次提到告訴
    人夫妻於六十三、四年間趁其外出工作期間，毆打其妻及子
    女乙事，書狀中甚至以無理取鬧、天理何在等語描述告訴人
    之行為，倆人甚至在法庭上放話斷絕兄弟關係並互相叫罵，
    冰凍三尺非一日之寒，顯見倆家嫌隙成見甚深，被告身為劉
    鴻和長子焉有置身事外、渾然不知之可能？（見85年易字第
    1390號刑事卷第39至40頁）。又被告於八十三年八月二十七
    日，因系爭土地旁之都市○○道路拓寬，被告偕同其父一起
    種植籬笆樹（蘭花），此有被告提出之照片為憑（見九十一
    年營簡字第559號卷第七四頁），告訴人見狀當場阻止無效
    ，遂逕予拔除，此舉遭證人丙○○提出毀損告訴，惟以不起
    訴處分終結，此有台灣台南地方法院檢察署八十三年度營偵
    字第一一四八號不起訴處分書及台灣高等法院台南分院檢察
    署八十四年度議字第卅九號處分書為憑（見85年上易字第
    1277號刑事卷第49、50頁），被告當時陪同其父劉鴻和在現
    場，焉有不清楚倆人爭議之理。另原審85年度易字第1390
    號毀損案件（含上訴審之本院85年度上易字第1277號）中，
    劉鴻和因坐落台南縣柳營鄉○○段858地號祖產土地所有權
    及管理使用權之歸屬而時生齟齬，進而毀損對方界定勢力範
    圍之籬笆樹、水泥柱，而當時劉鴻和砍倒告訴人栽種之籬笆
    樹，並偕同被告及其妹協助埋設水泥柱及架設鐵絲網，此有
    告訴人所提參幀照片附於台南縣警察局新營分局警刑字第六
    七號卷可資佐證，其後該案件於一審審理時，被告亦曾代為
    收受送達並撰狀為劉鴻和請假（見85年易字第1390號刑事卷
    第29頁、第33頁），況被告與劉鴻和均居住於台南縣新營市
    ○○路廿二巷三號，倆人同在一個屋簷下，被告當時業已成
    年，且亦涉身父叔本件毀損糾紛當中，對系爭台南縣柳營鄉
    ○○段858地號土地所有權糾紛當有相當瞭解才是。再被告
    於九十一年七月四日上午八時許起雇請工人鏟除系爭土地上
    如附表二所示作物時，告訴人丙○○於當日即向臺南縣警察
    局新營分局柳營分駐所報案，該分駐所亦於當日及同年七月
    二十五日請被告甲○○至該分駐所製作筆錄，是時甲○○早
    已知悉告訴人已經報警查辦，竟仍置之不理，繼續於告訴人
    報警後之九十一年八月十二日、十三日、十四日，將豬舍完
    全拆除，並將其內放置不詳數量之木板等物丟棄。顯見被告
    辯稱不知其父劉鴻和與告訴人間系爭豬舍所有權爭執一事，
    顯係臨訟卸責狡辯之詞，不足採信。
  (七)次按作農業使用之農業用地及其地上農作物，贈與民法第一
    千一百三十八條所定繼承人者，受贈人自受贈之日起五年內
    ，未將該土地繼續作農業使用且未在有關機關所令期限內恢
    復作農業使用，或雖在有關機關所令期限內已恢復作農業使
    用而再有未作農業使用情事者，應追繳應納稅賦，遺產及贈
    與稅法第二十條第一項第五款定有明文。查財政部台灣省國
    稅局台南縣分局早於九十一年四月一日已實地查勘系爭地號
    土地，其上建有農舍乙座，其餘土地部分為庭院，部分種植
    龍眼樹及整地待種中，核與遺產及贈與稅法第二十條第一項
    第五款規定相符，遂認定免追繳原免納之贈與稅，此有財政
    部台灣省國稅局台南縣分局南區國稅南縣一字第九二
    三二三二號函為憑（見原審卷第五四頁），而被告拆除豬
    舍係在91年七月間，被告辯稱國稅局要求其整理環境云云亦
    不足採信。再被告於九十二年十月七日刑事聲請狀中另稱：
    91年年初台南縣環保局人員前往系爭土地視察表示環境凌亂
    惡臭不堪必須限期改善，否則要開罰單云云，被告對此並未
    提出證據以供原審調查，在本院審理時辯護人復表示並未開
    罰單（本院卷第203頁），此部分自難採信。又縱認屬實，
    被告亦無將他人所有豬舍拆除之權利。
  (八)證人趙世忠於原審訊問時證述：「（問：照片上紅色屋瓦的
    房子有何意見？提示警卷第52頁上面照片並告以要旨）照片
    中的豬舍，我有去修理過。（問：對照片上有稻草、板模的
    建物，你是否有整修過？有，就是黑色屋瓦的旁邊那間，是
    石綿瓦，我有整修過。」（見九十三年三月十七日審判筆錄
    、原審卷第71頁）等語，足認告訴人就豬舍有僱請趙世忠為
    修繕行為，且系爭豬舍與地面相接處為半截磚牆，以混凝土
    與紅磚所建築，磚牆上方為牆柱支撐屋頂，牆柱為混凝土建
    築，屋頂則舖設石棉瓦，拆除前由外表觀之雖甚為陳舊，然
    並未毀敗，雖非適宜人居住之建築物，然仍足供存放物品之
    用。豬舍內存放不詳數量之木板，堆放整齊，亦屬可供利用
    之物，此有證人石見發於原審審理中提出拆除前所拍攝之豬
    舍照片附卷（原審卷第104頁）可稽，被告辯稱豬舍已經破
    敗而不堪使用云云，亦不足採信。
  (九)綜上所述，足認被告所辯均無非係卸責之詞，不足採信，本
    件事證已甚明確，被告犯行已堪認定，應予依法論科。
三、核被告甲○○所為，係犯刑法第354條之毀損罪。原審予以
    論罪科刑，固非無見，但查：原審將丙○○於64年間，雇請
    趙世宗於系爭土地上興建豬舍一棟，誤為丙○○於55年間所
    興建豬舍，被告上訴意旨，猶執前詞，否認犯罪，雖不足採
    ，惟原判決既有可議，自屬無可維持，應由本院將原判決撤
    銷改判。爰審酌被告大學畢業，現又在南台科技大學取得碩
    士學位（本院卷第205頁），受有高等教育，於南榮技術學
    院任教（警卷第9頁），明知前代袓產之爭議，應經由民事
    訴訟程序合法解決，竟而不為，強拆他人所有之物，於告訴
    人報警後尤不懼公權力之介入，繼續毀損犯行，犯後謊稱不
    知豬舍所有權之爭議，更以我有去報警但警察局都不理，叫
    我如何伸張正義云云，矯言掩飾犯行，毫無法紀概念、犯後
    未見悔意及其犯罪之動機係圖取回祖產、手段非法、所生危
    害不大，與告訴人為叔姪關係，為其晚輩等一切情狀，並參
    酌檢察官求刑一年六月（本院卷第9頁起訴書），本院認量
    處如主文第二項所示之刑為宜，併諭知如易科罰金之折算標
    準，以資懲儆。
四、公訴意旨另以：被告甲○○於九十一年七月四日鏟除如附表
    二所示丙○○種植之果樹等農作物，應論以刑法第三百五十
    四條之毀損罪嫌。然按不動產之出產物，尚未分離者，為該
    不動產之部分，民法第六十六條第二項定有明文。今系爭土
    地既登記為被告所有，而公訴人並未舉證證明，被告之曾袓
    父劉萬程將系爭土地移轉登記予被告之父劉鴻和時，並無贈
    與真意，僅屬「借名登記」，劉鴻和並未實際取得所有權。
    本院自無法逕此判斷，系爭土地已因劉萬程及劉木之死亡，
    逕認告訴人已依繼承關係取得系爭土地之所有權之一部。準
    此依系爭土地之登記，被告仍係系爭土地之所有權人，告訴
    人於系爭土地上所種植之農作物既為土地之一部，依照前揭
    見解，作物之所有權仍屬被告所有，被告將之鏟除，即屬毀
    損自己之物，而非毀損他人之物，雖在民事上應負損害賠償
    之責，然仍與刑法毀損罪之構成要件不該當（參最高法院八
    十四年台非字第一○九號裁判、八十年度台上字第五四八七
    號裁判），因公訴人認此部分與前揭毀損豬舍之行為屬單純
    一罪之行為，爰不另為無罪之諭知，附此敘明。
據上論結，應依刑事訴訟法第369條第1項前段，第364條、第299
條第1項前段，刑法第354條、第41條第1項前段，罰金罰鍰提高
標準條例第1條前段、第2條，判決如主文。
本案經檢察官劉得鉦到庭執行職務。
中　　華　　民　　國　　94　　年　　8 　　月　　16　　日
                  刑事第六庭    審判長法  官  蔡崇義
                                      法  官  董武全
                                      法  官  侯明正
以上正本證明與原本無異。
不得上訴。
　　　　　　　　　　　　　　　　　　　書記官  李育儒
中　　華　　民　　國　　94　　年　　8 　　月　　17　　日
附錄法條：
刑法第354條：
毀棄、損壞前二條以外之他人之物或致令不堪用，足以生損害於
公眾或人者，處二年以下有期徒刑、拘役或五百元以下罰金。
附表二：
 ┌──┬───┬──┐
 │編號│種類  │數量│
 │    │      │[株]│
 ├──┼───┼──┤
 │ 一 │香蕉樹│ 四 │
 ├──┼───┼──┤
 │ 二 │香蕉樹│ 四 │
 ├──┼───┼──┤
 │ 三 │龍眼樹│不詳│
 ├──┼───┼──┤
 │ 四 │芒果樹│ 三 │
 ├──┼───┼──┤
 │ 五 │ 菜園 │二│
 ├──┼───┼──┤
 │    │ 綠籬 │四十│
 │ 六 │      │三公│
 │    │      │尺  │
 └──┴───┴──┘
